【裁判字號】    92,裁,234
【裁判日期】    920221
【裁判案由】    考績
【裁判全文】
最  高  行  政  法  院  裁  定                    九十二年度裁字第二三四號
    聲  請  人  甲○○
右聲請人與相對人國立台中師範學院間因考績事件，對於中華民國九十年十二月二十
八日本院九十年度裁字第○一一○九號裁定，聲請再審。本院裁定如左：
    主  文
再審之聲請駁回。
再審訴訟費用由聲請人負擔。
    理  由
一、按對於本院裁定聲請再審，依行政訴訟法第二百八十三條準用同法第二百七十七
    條第一項第四款之規定，必須表明再審理由及關於再審理由並遵守不變期間之證
    據。所謂表明再審理由，必須指明其所再審之裁定，有如何合於行政訴訟法第二
    百七十三條第一項、第二項所定再審事由之具體情事始為相當，倘僅泛言有何條
    款之再審事由，而無具體情事；或僅指明所聲請再審之裁定前各程序所為裁判，
    有如何再審事由，而未一語指及其所聲請再審之裁定有合於再審之事由者，均難
    謂已表明再審事由，其再審之聲請，即屬不合法。
二、本件聲請人前因考績事件，經本院八十九年度裁字第一三二九號裁定駁回其訴後
    ，聲請再審，經本院認其不合法定再審要件以九十年度裁字第一一○九號裁定（
    以下稱原裁定）予以駁回在案。茲聲請人復對原裁定聲請再審，其意旨略謂：聲
    請人於九十年五月十四日所具之再審理由狀業已主張鈞院八十九年度裁字第一三
    二九號裁定有行政訴訟法第二百七十三條第一項第五款「當事人於訴訟未經合法
    代理或代表者」之違法，原裁定竟無視於此率而駁回聲請人之再審聲請，自有行
    政訴訟法第二百七十三條第一項第十四款之違法。又聲請人對於相對人八十五年
    十一月十一日拒絕考績之處分，曾於八十五年十一月十六日及八十五年十二月九
    日向行政院研究發展考核委員會提出異議，自應視為聲請人已於法定期間內對該
    處分提出訴願。且相對人之處分未附記救濟期間，聲請人援引訴願法第九十二條
    第二項規定，主張已於法定期間提起訴願。另相對人八十六年六月二十五日之函
    復乃行政處分，抗告人得對之提起訴訟。而再訴願決定書及復審決定書均就實體
    實質審理，依責問權喪失之法理，鈞院應就再審之聲請為實體審理，故鈞院八十
    九年度裁字第一三二九號裁定有行政訴訟法第二百七十三條第一項第一及第十三
    款之再審事由云云。查聲請人在前聲請再審程序中，於九十年五月十四日始主張
    本院八十九年度裁字第一三二九號裁定有行政訴訟法第二百七十三條第一項第五
    款之事由，該主張係於再審之法定期間三十日以後才提出，聲請人又未釋明其知
    悉在後之事實，故該項再審之聲請已逾再審之法定不變期間而不合法，應予駁回
    。原裁定雖未就此加以斟酌，惟原裁定縱對此加以斟酌，亦無從為有利聲請人之
    裁判。聲請意旨以原裁定有行政訴訟法第二百七十三條第一項第十四款之再審事
    由，尚難認為有理由。應予駁回。次查聲請人其他聲請再審意旨，無非對本院八
    十九年度裁字第一三二九號裁定以原訴不合法所為裁判，主張有如何再審之事由
    ，而非對其所再審之九十年度裁字第一一○九號裁定以聲請人再審之聲請不合法
    駁回其聲請，主張有如何合於具體法定再審事由，則其泛引行政訴訟法第二百七
    十三條第一項第一及第十三款規定聲請再審，揆諸首揭說明，此部分再審之聲請
    即於法不合，應予駁回。聲請人對於所再審之裁定既不合再審之要件而應予駁回
    ，則再審裁定前之裁判有無再審之事由，自無從加以審酌，併此指明。
三、本件再審聲請為部分無理由部分不合法，爰依行政訴訟法第二百八十三條、第二
    百七十八條、第一百零四條、民事訴訟法第九十五條、第七十八條，裁定如主文
    。
中    華    民    國    九十二      年      二        月    二十一      日
                    最 高 行 政 法 院  第 一 庭
                                審 判 長 法  官      黃  綠  星
                                         法  官      黃  合  文
                                         法  官      蔡  進  田
                                         法  官      黃  璽  君
                                         法  官      廖  宏  明
右  正  本  證  明  與  原  本  無  異
                                         法院書記官  彭  秀  玲
中    華    民    國    九十二      年      二        月    二十一      日


司法院資訊處製作；財團法人民間司法改革基金會備份。
